【裁判字號】    97,訴,801
【裁判日期】    970922
【裁判案由】    違反毒品危害防制條例
【裁判全文】
臺灣屏東地方法院刑事判決               97年度訴字第801號
公  訴  人  臺灣屏東地方法院檢察署檢察官
被      告  乙○○
                    （現在臺灣屏東監獄竹田分監執行中）
上列被告因違反毒品危害防制條例案件，經檢察官提起公訴（97
年度毒偵字第978號），被告於本院準備程序進行中，就被訴事
實為有罪之陳述，經本院告知簡式審判程序意旨，並聽取公訴人
及被告之意見後，本院合議庭裁定由受命法官獨任依簡式審判程
序審理，並判決如下：
    主  文
乙○○施用第一級毒品，累犯，處有期徒刑拾月，扣案之海洛因
殘渣袋貳個均沒收銷燬之；扣案之注射針筒壹支沒收。
    事  實
一、乙○○前於民國96年間因施用毒品案件，經本院於96年6 月
    22日以96年度毒聲字第209 號裁定觀察、勒戒，經觀察、勒
    戒後，認無繼續施用毒品之傾向，於97年1 月29日執行完畢
    釋放出所，並經臺灣屏東地方法院檢察署檢察官於97年1 月
    28 日 以96年度毒偵緝字第66號為不起訴處分確定；又因搶
    奪案件，經本院於96年5 月31日以96年度訴字第439 號判處
    有期徒刑8 月，嗣以96年度聲減字第1187號減刑為有期徒刑
    4 月確定；又因竊盜案件，經本院於96年10月1 日以96年度
    簡字第1075號判處有期徒刑4 月，減為有期徒刑2 月確定，
    上2 罪經定應執行有期徒刑6 月，甫於97年5 月3 日執畢出
    監。詎其仍不知悔改，明知海洛因業經公告列為毒品危害防
    制條例之第一級毒品，不得非法持有、施用，竟基於施用第
    一級毒品之犯意，於97年5 月12日下午3 時許，在屏東縣恆
    春鎮○○路○ 段10號住處內，以將海洛因粉末摻水置入其所
    有之針筒（未扣案）後注射血管之方式，施用第一級毒品海
    洛因1 次。嗣於97年5 月17日下午1 時10分許，為警在上址
    住處查獲，並扣得其所有海洛因殘渣袋2 個、預備供施用海
    洛因所用之針筒1 支，始查悉上情。
二、案經屏東縣政府警察局恆春分局報告臺灣屏東地方法院檢察
    署檢察官偵查起訴。
    理  由
一、本件被告乙○○所犯係死刑、無期徒刑或最輕本刑為3年以
    上有期徒刑以外之罪，亦非屬臺灣高等法院管轄第一審之案
    件，其於準備程序中就被訴事實為有罪之陳述，經本院告知
    簡式審判程序之旨，並聽取當事人意見後，經本院合議庭依
    刑事訴訟法第273條之1第1項規定裁定由受命法官獨任進行
    簡式審判程序。又簡式審判程序之證據調查，依刑事訴訟法
    第273條之2規定，不受同法第159條第1項審判外陳述排除之
    限制；再被告對於卷內各項證據亦不爭執證據能力，復無事
    證顯示有何違法取得或類此瑕疵之情，故卷內所列各項證據
    ，自得作為證據，合先敘明。
二、訊據被告乙○○對於上揭時、地，其施用第一級毒品海洛因
    之事實，坦承不諱，又被告於97年5 月17日下午2 時30分許
    為警所採集之尿液送驗結果，亦呈嗎啡陽性反應，有臺灣檢
    驗科技股份有限公司於97年6 月9 日出具之濫用藥物尿液檢
    驗報告、屏東縣政府警察局恆春分局真實姓名對照表各1 紙
    附卷可稽，此外，復有海洛因殘渣袋2 個、預備供施用海洛
    因所用之針筒1 支扣案為證。是認被告上開任意性自白，核
    與事實相符，堪以採信。綜上，本件事證明確，被告上揭犯
    行足可認定，應依法論科。
三、查被告前因施用毒品案件，有上開被告前案紀錄表及刑案資
    料查註紀錄表附卷為憑，其於前次觀察勒戒執行完畢釋放後
    ，5 年內再犯毒品危害防制條例第10條第1 項之罪，是依同
    條例第23條第2 項之規定，應予依法追訴。又海洛因為毒品
    危害防制條例第2 條第2 項第1 款規定之第一級毒品，核被
    告乙○○所為，係犯毒品危害防制條例第10條第1 項之施用
    第一級毒品罪。被告非法持有第一級毒品海洛因進而施用，
    其持有之低度行為為施用之高度行為所吸收，不另論其非法
    持有第一級毒品之罪。被告前有如事實欄所載之犯罪科刑執
    行情形，有刑案資料查註紀錄表、臺灣高等法院被告前案紀
    錄表各1 份在卷可參，被告於前案執行完畢後5 年內故意再
    犯本件有期徒刑以上之施用第一級毒品罪，為累犯，應依刑
    法第47條第1 項之規定加重其刑。爰審酌被告前經本院裁定
    送觀察、勒戒執行完畢後，仍不知悔改、警惕，猶繼續施用
    毒品，本不宜寬貸，惟念及此乃自戕行為、被告犯後已坦承
    悔悟，及其智識程度、素行等一切情狀，量處如主文所示之
    刑，以示懲儆。
四、末查，前述扣案之海洛因殘渣袋2 個，因用以包裝海洛因與
    毒品附和無法析離，此有高雄醫學大學附設中和紀念醫院檢
    驗報告1 份附卷可稽（見本院卷第27-28 頁），自應一律視
    為毒品危害防制條例第2 條第2 項第1 款所列之第一級毒品
    ，均依同條例第18條第1 項前段規定宣告沒收銷燬之。另扣
    案之注射針筒1 支，係被告所有預備供其施用第一級毒品之
    物，業據被告供明在卷，應依刑法第38條第1 項第2 款規定
    宣告沒收。至上開被告所有供其犯本件施用第一級毒品罪所
    用之注射針筒，並未扣案，且在本件查獲前已遭被告丟棄而
    滅失乙節，業經被告於本院審理中供述明確在卷，是已無沒
    收之必要，爰不宣告沒收之，併此敘明。
據上論斷，應依刑事訴訟法第273 條之1 第1 項、第299 條第1
項前段，毒品危害防制條例第10條第1 項、第18條第1 項前段，
刑法第11條前段、第47條第1 項、第38條第1 項第2 款，判決如
主文。
本案經檢察官甲○○到庭執行職務。
中    華    民    國    97    年    9     月    22    日
                  刑事第四庭  法  官  江振源
以上正本證明與原本無異。
如不服本判決，應於判決送達後10日內向本院提出上訴狀（應附
繕本），其未敘述上訴理由者，應於上訴期間屆滿後20日內補提
理由書狀於本院，上訴於臺灣高等法院。
中    華    民    國    97    年     9    月    23    日
                              書記官  潘豐益
附錄本判決論罪科刑法條全文
毒品危害防制條例第10條第1項
施用第一級毒品者，處 6 月以上 5 年以下有期徒刑。


司法院資訊處製作；財團法人民間司法改革基金會備份。
